【裁判字號】    97,交上訴,862
【裁判日期】    970925
【裁判案由】    公共危險等
【裁判全文】
臺灣高等法院臺南分院刑事判決       97年度交上訴字第862號
上  訴  人
即  被  告  乙○○
選任辯護人  顏萬文  律師
上列上訴人因公共危險等案件，不服臺灣雲林地方法院97年度交
訴字第20號中華民國97年6月24日第一審判決（起訴案號：臺灣
雲林地方法院檢察署97年度偵字第1330號），提起上訴，被告就
被訴事實為有罪之陳述，本院裁定依簡式審判程序審理，判決如
下：
    主  文
上訴駁回。
乙○○緩刑肆年，緩刑期內付保護管束。
    事  實
一、乙○○於民國97年1月10日駕駛車牌號碼SR-8541號自小客車
    沿雲林縣斗六市○○○路由西往東方向行駛，本應遵守道路
    交通標誌、標線、號誌之指示，且應注意車前狀況，並隨時
    採取必要之安全措施，於同日17時20分許，行經該路與育英
    北街交岔路口時，先右轉育英北街由北往南車道後旋又違規
    迴轉至育英北街由南往北車道，依當時天候晴，仍有暮光，
    柏油路面乾燥無缺陷，視距良好無障礙物，且乙○○身心狀
    態健全，並無不能注意之情事，詎竟違規迴轉且未注意車前
    狀況，適有甲○○騎乘車牌號碼NUQ-919號重型機車沿育英
    北街由南往北方向行至前開交岔路口欲左轉進入明德北路，
    乙○○所駕駛之自小客車右前側與甲○○所騎乘之重型機車
    之左側發生碰撞，致甲○○倒地受有背部挫傷併第2腰椎壓
    迫性骨折、第5腰椎椎板骨折及嚴重下背部疼痛等傷害。乙
    ○○於肇事後，竟未下車察看，加速逃逸。嗣經警到場，依
    證人吳進旺指述肇事車輛，循線查察而得知上情。
二、案經甲○○訴由雲林縣警察局斗六分局報請臺灣雲林地方法
    院檢察署檢察官偵查後提起公訴。
    理  由
一、訊據上訴人即被告乙○○就其於97年1月10日駕駛車牌號碼
    SR-8541號自小客車沿雲林縣斗六市○○○路由西往東方向
    行駛，於同日17時20分許，行經該路與育英北街交岔路口時
    ，先右轉育英北街由北往南車道後旋又違規迴轉至育英北街
    由南往北車道，未注意車前狀況，與甲○○騎乘車牌號碼NU
    Q-919號重型機車發生碰撞，造成甲○○受有背部挫傷併第2
    腰椎壓迫性骨折、第5腰椎椎板骨折及嚴重下背部疼痛等傷
    害，肇事後，未下車察看，即加速逃逸之事實，供認不諱（
    見本院卷第23頁）。
二、被告前揭不利於己之自白，核與證人甲○○、吳進旺警詢證
    述情節相符。並有道路交通事故現場圖、道路交通事故調查
    報告表(一)(二)、洪揚醫院診斷證明書、SR-8541號自小客車車
    籍資料、監視錄影畫面及現場照片共17張可參。而被告駕駛
    車輛本應遵守道路交通標誌、標線、號誌之指示，且應注意
    車前狀況，並隨時採取必要之安全措施，依當時天候晴，仍
    有暮光，柏油路面乾燥無缺陷，視距良好無障礙物，且被告
    乙○○身心狀態健全，並無不能注意之情事，竟疏於注意及
    此，駕車撞及被害人甲○○造成甲○○受有犯罪事實欄所載
    之傷害，被告過失行為與告訴人甲○○所受傷害間顯有因果
    關係。故足認被告之自白與事實相符，本件事證明確，被告
    犯行均堪以認定，應依法論科。
三、核被告乙○○所為，係犯刑法第284條第1項之過失傷害罪及
    同法第185條之4之駕駛動力交通工具肇事逃逸罪。其所犯2
    罪犯意各別、罪名不同，應分論併罰。原審以被告罪證明確
    ，適用刑法第284條第1項、第185條之4，刑法施行法第1條
    之1第1、2項前段，並審酌被告過失之程度、對被害人所造
    成之傷勢、肇事後未協助救護，旋即逃逸，罔顧他人生命、
    身體之安全、被告家庭狀況及年齡、在檢察官偵訊時猶矯飾
    犯行，直至本院審理時始坦承犯行等刑法第57條科刑事項，
    就過失傷害，處有期徒刑2月；又駕駛動力交通工具肇事，
    致人受傷而逃逸，處有期徒刑7月，並依刑法第51條第5款定
    應執行有期徒刑8月。認事用法，核無不合，量刑亦堪認妥
    適。被告上訴意旨指摘原審量刑過重，指摘原判決不當，為
    無理由，應予駁回。
四、查被告前未曾受有期徒刑以上刑之宣告，有臺灣高等法院被
    告前案紀錄表可參，被告犯後原審及本院坦承犯行，並就本
    案民事上之侵權賠償被害人甲○○新臺幣80萬元，有臺灣雲
    林地方法院97年度六簡調字第135號調解筆錄可稽（見本院
    卷第39頁）。被害人復於97年8月19日具狀請求予被告緩刑
    給予自新機會（見本院卷第41頁）。再參以被告已70餘歲之
    年紀等情狀。本院認被告經此偵審程序教訓，應知警惕諒無
    再犯之虞，所宣告之刑以暫不執行為適當，併諭知被告緩刑
    4年。惟被告在偵訊前尚否認犯行，為確保被告能真心改過
    向善，緩刑期內，依刑法第93條第1項，付保護管束。
據上論斷，應依刑事訴訟法第368條，刑法第74條第1項第1、第9
3條第1項，判決如主文。
本案經檢察官王碧霞到庭執行職務。
中    華    民    國    97    年    9    月    25    日
                  刑事第三庭  審判長法  官  陳義仲
                                    法  官  蔡勝雄
                                    法  官  蘇清水
以上正本證明與原本無異。
過失傷害部分不得上訴。
公共危險部分如不服本判決，應於收受本判決後十日內向本院提
出上訴書狀。其未敘述上訴理由者並得於提起上訴後十日內向本
院補提理由書狀（均須按他造當事人之人數附繕本）「切勿逕送
上級法院」。
                                    書記官  蔡蘭櫻
中    華    民    國    97    年    9     月    30    日
附錄：本案論罪科刑法條
中華民國刑法第284條第1項（過失傷害罪）
因過失傷害人者，處6月以下有期徒刑、拘役或5百元以下罰金，
致重傷者，處1年以下有期徒刑、拘役或5百元以下罰金。
中華民國刑法第185條之4（肇事遺棄罪）
駕駛動力交通工具肇事，致人死傷而逃逸者，處6月以上5年以下
有期徒刑。


司法院資訊處製作；財團法人民間司法改革基金會備份。
